臺灣板橋地方法院刑事裁定　　　　　　　　　　　　　八十九年度自字第四三五號
　　自　訴　人　裕銓建設股份有限公司
　　代　表　人　丙○○
　　被　　　告　乙○○
　　被　　　告　戊○○
　　被　　　告　甲○○
右列被告因侵占等案件，經自訴人提起自訴，本院裁定如左：
    主  文
自訴駁回。
    理  由
一、本件自訴被告乙○○、戊○○、甲○○部分如自訴狀所載（如附件）。
二、按法院或受命法官於自訴案件第一次審判期日前訊問及調查結果，如認為案件有
    刑事訴訟法第二百五十二條至第二百五十四條之情形者，得以裁定駁回其自訴，
    同法第三百二十六條第三項定有明文。
三、經查：訊據被告固承認確有向自訴人公司購得上開房、地無誤，惟堅決否認有夥
    同同案被告丁○○共同侵占及使公務人員登載不實之犯行，辯稱：渠等均係合法
    向自訴人公司之銷售人員洽購房、地，且付頭期款及已向銀行取得貸款付清餘款
    ，並提出該等收據及銀行之貸款相關等資料為證明，殊無共同侵占及使公務人員
    登載不實等語。而自訴人並未就被告乙○○、戊○○、甲○○等人與同案被告丁○○如何共同侵占自訴人公司之資產，舉證以實其說，徒憑該等被告之建物原均
    係自訴人公司所有（土地登記為丙○○所有），竟以買賣名義移轉登記為被告等
    三人所有，但自訴人公司並未有該等出售房、地價款入帳，因之據以認定被告等
    人涉有共同侵占與使公務人員登載不實云云。然依被告等人所提出之銀行貸款資
    料，顯示被告等人因買受系爭房、地，以該等房、地設定抵押而向銀行取得貸款
    ，其中被告乙○○部分目前仍按分期繳納貸款中；被告甲○○則業已清償完畢；
    此有該等被告提出之貸款資料及郵局存款帳簿在卷（置證物袋內）為證，被告等
    人之抗辯，要堪採信。則被告等人苟確係共同侵占自訴人公司之財產，何以被告
    等人仍會繳納該貸款，顯不合事理之常。況該等售屋價款，同案被告丁○○（本
    院另行判決）亦坦承經由自訴人公司職員取得該等價款無誤。則被告等人既係買
    受系爭房、地，且有分期貸款及繳納無誤，豈會與同案被告丁○○共同侵占；又
    被告等人確係合法買受房、地，並繳納價款，豈會夥同丁○○使公務人員登載不
    實之犯行？事理至明，被告等人所辯，殊堪採信。此外，自訴人並未舉證證明，
    且亦已表明因罪證不足撤回對被告等三人之自訴（見卷附自訴人九十一年三月十
    三日撤回狀，惟本件非屬告訴乃論之罪，本院仍應裁判，合此指明），顯見自訴
    人自訴被告等三人之犯嫌，有所誤會；況本院復查無其他積極之證據，足以證明
    被告等人確有該等罪嫌，應認被告等人之罪嫌不足，依照首揭說明，本件自訴應
    予駁回。
據上論斷，應依刑事訴訟法第三百二十六條第三項、第二百五十二條第十款，裁定如
主文。
中      華      民      國      九十一      年    八    月    十六    日
                                臺灣板橋地方法院刑事第一庭
                                    法  官    李  行  一
右正本證明與原本無異
如不服本裁定應於送達後五日內向本院提出抗告狀
                                    書記官    鄔  維  玲
中      華      民      國      九十一      年    八    月    三十    日
